臺灣高雄地方法院民事裁定　　　　　　　　111年度法字第7號
聲　請　人　黃清華即財團法人高雄市百善社會福利慈善基金會
　　　　　　之董事長



上列聲請人聲請變更財團法人高雄市百善社會福利慈善基金會捐
助章程，本院裁定如下：
    主  文
財團法人高雄市百善社會福利慈善基金會捐助章程第廿一條、第
廿二條准予變更如附表「修正條文」欄所示。
其餘聲請駁回。
聲請程序費用新臺幣壹仟元由聲請人負擔。
    理  由
一、按財團之組織及其管理方法，由捐助人以捐助章程或遺囑定
    之。捐助章程或遺囑所定之組織不完全，或重要之管理方法
    不具備者，法院得因主管機關、檢察官或利害關係人之聲請
    ，為必要之處分；又為維持財團之目的或保存其財產，法院
    得因捐助人、董事、主管機關、檢察官或利害關係人之聲請
    ，變更其組織。民法第62條、第63條定有明文。是依上開規
    定聲請法院就捐助章程為必要處分者，應以財團之組織不完
    全，或重要之管理方法不具備，或維持財團之目的或保存其
    財產為要件。至不屬於上述事項之章程變更，祗需取得目的
    事業主管機關之許可，即可聲請該管法院辦理變更登記，無
    聲請法院處分之必要。
二、聲請意旨略以：聲請人為財團法人高雄市百善社會福利慈善
    基金會董事長，本財團法人報經高雄市政府社會局民國98年
    6月29日高市社局二字第0980030442號函設立許可，並聲請
    本院登記處於110年10月21日核准發給法人登記證書（登記
    簿第20冊第119頁第1123號），茲因財團法人捐助章程於111
    年1月7日經董事會決議修改如附表對照表所示，爰依民法第
    62條、第63條規定，聲請准就捐助章程第2條、第21條、第
    22條變更如附表對照表「修正條文」欄所示等語。
三、經查，聲請人主張之事實，業據提出捐助章程、捐助章程修
    正條文對照表、第五屆第二次董事會會議記錄、董事出席簽
    名冊、高雄市政府社會局111年1月22日高市社人團字第1113
    0496700號函、法人登記證書等件影本為證。經核聲請人聲
    請准予變更捐助章程第21條、第22條如附表對照表所示，屬
    組織、管理方法之變更，與財團法人之立法精神並不違背，
    且與民法有關法人規定亦無抵觸，其聲請變更章程，尚無不
    合，應予准許。至於捐助章程第2條會址變更部分，並非財
    團法人組織或重要管理方法不具備或維持財團目的、保存其
    財產所為之必要處分，揆諸首揭說明，僅需取得目的事業主
    管機關之許可，即可聲請該管法院辦理變更登記，並無聲請
    本院准予變更之必要，故此部分之聲請，於法不合，應予駁
    回。
四、依非訟事件法第21條第1項前段、第24條第1項，裁定如主文
    。
中    華    民    國   111    年    2     月    16    日
                      民事第八庭法  官  鍾淑慧
以上正本係照原本作成。
如對本裁定抗告須於裁定送達後10日內向本院提出抗告狀，並繳
納裁判費新臺幣1,000元。
中    華    民    國   111    年    2     月    16    日
                                書記官  林怡君
　
┌──────────────────────────────────┐
│附表：                                                              │
├──┬───────────────┬───────────────┤
│項目│原條文                        │修正條文                      │
├──┼───────────────┼───────────────┤
│第  │本會會址設於高雄市苓雅區中正一│本會會址設於高雄市            │
│2   │路120號4樓之6                 │                              │
│條  │                              │                              │
├──┼───────────────┼───────────────┤
│第  │本會應於每年年度開始後一個月內│本會之會計年度採曆年制，自每年│
│21  │，擬具當年度工作計畫及經費預算│一月一日起至十二月三十一日止。│
│條  │書、職員名冊及員工待遇表，提經│應於每年年度開始後一個月內，將│
│    │董事會會議通過後報請主管機關核│其當年工作計畫及經費預算、職員│
│    │備。                          │名冊及員工待遇表；每年結束後五│
│    │                              │個月內，將其前一年度工作報告及│
│    │                              │財務報表，分別提請董事會通過後│
│    │                              │，送主管機關備查。            │
├──┼───────────────┼───────────────┤
│第  │本會應於每年度結束後五個月內辦│本基金會法院登記之財產總額或年│
│22  │理決算，造具下列書表經董事會議│度收入總額達主管機關所定一定金│
│條  │審定後，連同會議記錄送請主管機│額以上，應建立內部控制及稽核制│
│    │關核備。                      │度，報主管機關備查，其財務報表│
│    │一、前一年度業務執行報告書。  │應經會計師查核簽證，一併函報主│
│    │二、年度決算書。              │管機關備查。                  │
│    │三、資產負債平衡表。          │                              │
│    │四、年度經費運用情形概況表。  │                              │
│    │五、基金收支報告書。          │                              │
│    │六、財產清冊。                │                              │
│    │七、設立基金存款及其他財產證明│                              │
│    │    。                        │                              │
│    │八、當年度基金數額達三千萬元以│                              │
│    │    上或年度收入總額達壹仟萬元│                              │
│    │    以上時，檢附有執照之專業會│                              │
│    │    計師出具之查核或財務報告書│                              │
│    │    。                        │                              │
└──┴───────────────┴───────────────┘